臺灣桃園地方法院小額民事判決　　　　110年度壢小字第874號
原　　　告　爵士悅社區管理委員會

法定代理人　邱玉雪　
訴訟代理人　蔡元堯　
被　　　告　張文菊　



上列當事人間請求給付管理費事件，本院於民國110年9月27日言
詞辯論終結，判決如下：
    主    文
一、被告應給付原告新臺幣（下同）56,074元，及各自附表所示
    之日起至清償日止，按週年利率10％計算之利息。
二、原告其餘之訴駁回。
三、訴訟費用1,000元由被告負擔。
四、本判決原告勝訴部分得假執行。
    理  由  要  領
一、按民事訴訟法第436 條之8 第1 項規定：「關於請求給付金
    錢或其他代替物或有價證券之訴訟，其標的金額或價額在新
    台幣十萬元以下者，適用本章所定之小額程序。」同法第43
    6 條之18規定：「判決書得僅記載主文，就當事人有爭執事
    項，於必要時得加記理由要領。」
二、原告主張
    被告所有門牌號碼為桃園市○○區○○○街00號10樓之建物
    （下稱系爭房屋）係由原告所管理，即被告為原告社區之區
    分所有權人。而依原告管理規約（下稱系爭規約）之約定，
    被告每月應繳納之管理費為2,375 元（含汽車清潔費300 元
    ）。嗣原告社區於民國109 年3 月15日區分所有權人大會決
    議調整原告社區住戶每坪管理費用為55元，並於110 年1 月
    1 日起實施，是被告自110 年1 月1 日起每月應繳納之管理
    費為2,582 元（含汽車清潔費300 元）。詎被告自108 年9
    月起至110 年7 月止，均未繳納管理費，共積欠58,656元。
    而被告既已逾3 期未繳管理費，原告得依系爭規約加計遲延
    利息，是原告自得請求積欠之管理費及遲延利息，屢經催討
    ，均置之不理。爰依系爭規約及公寓大廈管理條例規定提起
    本件訴訟等語。並聲明：被告應給付原告58,656元，及各自
    附表所示之日起至清償日止，按週年利率10％計算之利息。
三、被告經合法通知，未於本院言詞辯論期日到場，亦未提出書
    狀為任何陳述。
四、是依上揭規定，以下僅就原告得請求之金額記載理由要領：
（一）按公寓大廈管理條例第21條之規定：「區分所有權人或住
      戶積欠應繳納之公共基金或應分擔或其他應負擔之費用已
      逾二期或達相當金額，經定相當期間催告仍不給付者，管
      理負責人或管理委員會得訴請法院命其給付應繳之金額及
      遲延利息。」
（二）查系爭房屋建物登記謄本（見本院桃小卷第28頁）所示，
      被告應負擔管理費之應有部分面積為41.49 坪【計算式：
      （7,504.40平方公尺28／10000 ＋758.02平方公尺67
      ／10000 ＋314.43平方公尺384 ／10000 ＋70.32 平方
      公尺＋27.28 平方公尺＋1.4 平方公尺）0.3025＝41.4
      9 】，復依系爭規約所示計算方式（見本院桃小卷第8 頁
      ），可知被告每月應繳納之管理費應為2,375 元【計算式
      ：管理費41.49 坪50元＋汽車清潔費300 元＝2,375 元
      】；嗣原告社區於區分所有權人大會決議增加原告社區住
      戶每坪管理費用之計算金額為55元，是被告自110 年1 月
      1 日起每月應繳納之管理費應為2,582 元【計算式：管理
      費41.49 坪55元＋汽車清潔費300 元＝2,582 元，據此
      計算則原告得請求被告給付之金額即為56,074元【計算式
      ：2,375 元16個月＋2,582 7 個月＝56,074元】。原
      告陳報狀將110 年6 月之管理費重複計算，顯然有誤（見
      本院卷第27頁）。
五、綜上所述，原告依系爭規約及公寓大廈管理條例規定，請求
    被告給付56,074元，及各自附表所示之日起至清償日止，按
    週年利率10％之利息，為有理由，應予准許。逾此範圍之請
    求，則屬無據，不應准許。
六、本件係就民事訴訟法第436 之8 條第1 項適用小額訴訟程序
    所為被告敗訴之判決，爰依同法第436 條之20之規定，職權
    宣告假執行。
七、訴訟費用負擔之依據：民事訴訟法第79條。因原告敗訴部分
    佔原告請求金額比例甚微，是酌定由被告全部負擔。並依職
    權確定訴訟費用額如主文第3 項所示。
中    華    民    國   110    年    10    月    15    日
                  中壢簡易庭      法  官  周仕弘
以上為正本係照原本作成。
如不服本判決，應於送達後20日內，向本院提出上訴狀並表明上
訴理由，如於本判決宣示後送達前提起上訴者，應於判決送達後
20日內補提上訴理由書（須附繕本）。
如委任律師提起上訴者，應一併繳納上訴審裁判費。
中    華    民    國   110    年    10    月    15    日
                                  書記官  巫嘉芸
附表
┌──┬────┬───────┬──┬────┬───────┐
│編號│  本金  │    起息日    │編號│  本金  │    起息日    │
├──┼────┼───────┼──┼────┼───────┤
│ 1  │2,375 元│108 年11月21日│ 13 │2,375 元│109 年11月21日│
├──┼────┼───────┼──┼────┼───────┤
│ 2  │2,375 元│108 年12月21日│ 14 │2,375 元│109 年12月21日│
├──┼────┼───────┼──┼────┼───────┤
│ 3  │2,375 元│109 年1 月21日│ 15 │2,375 元│110 年1 月21日│
├──┼────┼───────┼──┼────┼───────┤
│ 4  │2,375 元│109 年2 月21日│ 16 │2,375 元│110 年2 月21日│
├──┼────┼───────┼──┼────┼───────┤
│ 5  │2,375 元│109 年3 月21日│ 17 │2,582元 │110 年3 月21日│
├──┼────┼───────┼──┼────┼───────┤
│ 6  │2,375 元│109 年4 月21日│ 18 │2,582元 │110 年4 月21日│
├──┼────┼───────┼──┼────┼───────┤
│ 7  │2,375 元│109 年5 月21日│ 19 │2,582元 │110 年5 月21日│
├──┼────┼───────┼──┼────┼───────┤
│ 8  │2,375 元│109 年6 月21日│ 20 │2,582元 │110 年6 月21日│
├──┼────┼───────┼──┼────┼───────┤
│ 9  │2,375 元│109 年7 月21日│ 21 │2,582元 │110 年7 月21日│
├──┼────┼───────┼──┼────┼───────┤
│ 10 │2,375 元│109 年8 月21日│ 22 │2,582元 │110 年8 月21日│
├──┼────┼───────┼──┼────┼───────┤
│ 11 │2,375 元│109 年9 月21日│ 23 │2,582元 │110 年9 月21日│
├──┼────┼───────┼──┼────┼───────┤
│ 12 │2,375 元│109 年10月21日│    │        │              │
└──┴────┴───────┴──┴────┴───────┘
附錄：
一、民事訴訟法第436條之24第2項：
    對於小額程序之第一審裁判上訴或抗告，非以其違背法令為
    理由，不得為之。
二、民事訴訟法第436條之25：
    上訴狀內應記載上訴理由，表明下列各款事項：
    （一）原判決所違背之法令及其具體內容。
    （二）依訴訟資料可認為原判決有違背法令之具體事實。